ܒܪܐ,,pʿal,ethpʿel,paʿʿel,ethpaʿʿal,aphʿel,ettaphʿal
perfect,3MS,ܒܪܳܐ,ܐܶܬܒܪܺܝ,ܒܰܪܺܝ,ܐܶܬܒܰܪܺܝ,ܐܰܒܪܺܝ,ܐܶܬܬܰܒܪܺܝ
perfect,3FS,ܒܪܳܐܬ,ܐܶܬܒܰܪܝܰܬ,ܒܰܪܝܰܬ,ܐܶܬܒܰܪܝܰܬ,ܐܰܒܪܝܰܬ,ܐܶܬܬܰܒܪܝܰܬ
perfect,2MS,ܒܪܰܝܬ,ܐܶܬܒܪܺܝܬ,ܒܰܪܺܝܬ,ܐܶܬܒܰܪܺܝܬ,ܐܰܒܪܺܝܬ,ܐܶܬܬܰܒܪܺܝܬ
perfect,2FS,ܒܪܰܝܬܝ,ܐܶܬܒܪܺܝܬܝ,ܒܰܪܺܝܬܝ,ܐܶܬܒܰܪܺܝܬܝ,ܐܰܒܪܺܝܬܝ,ܐܶܬܬܰܒܪܺܝܬܝ
perfect,1CS,ܒܪܺܝܬ,ܐܶܬܒܰܪܺܝܬ,ܒܰܪܺܝܬ,ܐܶܬܒܰܪܺܝܬ,ܐܰܒܪܺܝܬ,ܐܶܬܬܰܒܪܺܝܬ
perfect,3MP,ܒܪܰܘ,ܐܶܬܒܪܺܝܘ,ܒܰܪܺܝܘ,ܐܶܬܒܰܪܺܝܘ,ܐܰܒܪܺܝܘ,ܐܶܬܬܰܒܪܺܝܘ
perfect,3FP,ܒܪܰܝ̈,ܐܶܬܒܪܺܝ̈,ܒܰܪܺܝ̈,ܐܶܬܒܰܪܺܝ̈,ܐܰܒܪܺܝ̈,ܐܶܬܬܰܒܪܺܝ̈
perfect,2MP,ܒܪܰܝܬܽܘܢ,ܐܶܬܒܪܺܝܬܽܘܢ,ܒܰܪܺܝܬܽܘܢ,ܐܶܬܒܰܪܺܝܬܽܘܢ,ܐܰܒܪܺܝܬܽܘܢ,ܐܶܬܬܰܒܪܺܝܬܽܘܢ
perfect,2FP,ܒܪܰܝܬ̈ܶܝܢ,ܐܶܬܒܪܺܝ̈ܬܶܝܢ,ܒܰܪܺܝܬ̈ܶܝܢ,ܐܶܬܒܰܪܺܝ̈ܬܶܝܢ,ܐܰܒܪܺܝܬ̈ܶܝܢ,ܐܶܬܬܰܒܪܺܝܬܶܝ̈ܢ
perfect,1CP,ܒܪܰܝܢ,ܐܶܬܒܪܺܝܢ,ܒܰܪܺܝܢ,ܐܶܬܒܰܪܺܝܢ,ܐܰܒܪܺܝܢ,ܐܶܬܬܰܒܪܺܝܢ
imperfect,3MS,ܢܶܒܪܶܐ,ܢܶܬܒܪܶܐ,ܢܒܰܪܶܐ,ܢܶܬܒܰܪܶܐ,ܢܰܒܪܶܐ,ܢܶܬܬܰܒܪܶܐ
imperfect,3FS,ܬܶܒܪܶܐ,ܬܶܬܒܪܶܐ,ܬܒܰܪܶܐ,ܬܶܬܒܰܪܶܐ,ܬܰܒܪܶܐ,ܬܶܬܬܰܒܪܶܐ
imperfect,2MS,ܬܶܒܪܶܐ,ܬܶܬܒܪܶܐ,ܬܒܰܪܶܐ,ܬܶܬܒܰܪܶܐ,ܬܰܒܪܶܐ,ܬܶܬܬܰܒܪܶܐ
imperfect,2FS,ܬܶܒܪܶܝܢ,ܬܶܬܒܪܶܝܢ,ܬܒܰܪܶܝܢ,ܬܶܬܒܰܪܶܝܢ,ܬܰܒܪܶܝܢ,ܬܶܬܬܰܒܪܶܝܢ
imperfect,1CS,ܐܶܒܪܶܐ,ܐܶܬܒܪܶܐ,ܐܶܒܰܪܶܐ,ܐܶܬܒܰܪܶܐ,ܐܰܒܪܶܐ,ܐܶܬܬܰܒܪܶܐ
imperfect,3MP,ܢܶܒܪܽܘܢ,ܢܶܬܒܪܽܘܢ,ܢܒܰܪܽܘܢ,ܢܶܬܒܰܪܽܘܢ,ܢܰܒܪܽܘܢ,ܢܶܬܬܰܒܪܽܘܢ
imperfect,3FP,ܢܶܒܪܝ̈ܳܢ,ܢܶܬܒܰܪܝ̈ܳܢ,ܢܒܰܪܝ̈ܳܢ,ܢܶܬܒܰܪ̈ܝܳܢ,ܢܰܒܪ̈ܳܢ,ܢܶܬܬܰܒܪ̈ܳܢ
imperfect,2MP,ܬܶܒܪܽܘܢ,ܬܶܬܒܪܽܘܢ,ܬܒܰܪܽܘܢ,ܬܶܬܒܰܪܽܘܢ,ܬܰܒܪܽܘܢ,ܬܶܬܬܰܒܪܽܘܢ
imperfect,2FP,ܬܶܒܪܝ̈ܳܢ,ܬܶܬܒܰܪܝ̈ܳܢ,ܬܒܰܪܝ̈ܳܢ,ܬܶܬܒܰܪ̈ܝܳܢ,ܬܰܒܪ̈ܳܢ,ܬܶܬܬܰܒܪ̈ܳܢ
imperfect,1CP,ܢܶܒܪܶܐ,ܢܶܬܒܪܶܐ,ܢܒܰܪܶܐ,ܢܶܬܒܰܪܶܐ,ܢܰܒܪܶܐ,ܢܶܬܬܰܒܪܶܐ
imperative,MS,ܒܪܺܝ,ܐܶܬܒܪܰܝ,ܒܰܪܳܐ,ܐܶܬܒܰܪܳܐ,ܐܰܒܪܳܐ,ܐܶܬܬܰܒܪܳܐ
imperative,FS,ܒܪܳܝ,ܐܶܬܒܪܳܝ,ܒܰܪܳܝ,ܐܶܬܒܰܪܳܝ,ܐܰܒܪܳܝ,ܐܶܬܬܰܒܪܳܝ
imperative,MP,ܒܪܰܘ,ܐܶܬܒܪܰܘ,ܒܰܪܰܘ,ܐܶܬܒܰܪܰܘ,ܐܰܒܪܰܘ,ܐܶܬܬܰܒܪܰܘ
imperative,FP,ܒܪܰ̈ܝ,ܐܶܬܒܪܳܝ̈ܶܝܢ?,ܒܰܪܳܝ̈,ܐܶܬܒܰܪܳܝ̈,ܐܰܒܪܳܝ̈,ܐܶܬܬܰܒ̈ܪܳܝ
active-participle,MS,ܒܳܪܶܐ,ܡܶܬܒܪܶܐ,ܡܒܰܪܶܐ,ܡܶܬܒܰܪܶܐ,ܡܰܒܪܶܐ,ܡܶܬܬܰܒܪܶܐ
active-participle,FS,ܒܳܪܝܳܐ,ܡܶܬܒܰܪܝܳܐ,ܡܒܰܪܝܐ,ܡܶܬܒܰܪܝܳܐ,ܡܰܒܪܝܳܐ,ܡܶܬܬܰܒܪܝܳܐ
active-participle,MP,ܒܳܪܶܝܢ,ܡܶܬܒܪܶܝܢ,ܡܒܰܪܶܝܢ,ܡܶܬܒܰܪܶܝܢ,ܡܰܒܪܶܝܢ,ܡܶܬܬܰܒܪܶܝܢ
active-participle,FP,ܒܳܪܝ̈ܳܢ,ܡܶܬܒܰܪܝ̈ܳܢ,ܡܒܰܪܝ̈ܳܢ,ܡܶܬܒܰܪ̈ܝܳܢ,ܡܰܒܪ̈ܝܳܢ,ܡܶܬܬܰܒܪ̈ܝܳܢ
passive-participle,MS,ܒܪܶܐ,,ܡܒܰܪܰܝ,,ܡܰܒܪܰܝ,
passive-participle,FS,ܒܰܪܝܳܐ,,ܡܒܰܪܝܳܐ,,ܡܰܒܪܝܳܐ,
passive-participle,MP,ܒܪܶܝܢ,,ܡܒܰܪܶܝܢ,,ܡܰܒܪܶܝܢ,
passive-participle,FP,ܒܰܪܝ̈ܳܢ,,ܡܒܰܪܝ̈ܳܢ,,ܡܰܒܪ̈ܝܳܢ,
infinitive,,ܡܶܒܪܳܐ,ܡܶܬܒܪܳܝܽܘ,ܡܒܰܪܳܝܽܘ,ܡܶܬܒܰܪܳܝܽܘ,ܡܰܒܪܳܝܽܘ,ܡܶܬܬܰܒܪܳܝܽܘ
